臺灣彰化地方法院員林簡易庭民事判決
109年度員簡字第309號
原      告  胡福圳
訴訟代理人  張藝騰律師
複代理人    李維仁律師
被      告  江佳駿
上列當事人間請求回復原狀等事件，本院於民國110年7月29日言
詞辯論終結，判決如下：
    主      文
被告應將坐落彰化縣○○鄉○○段○○地號土地上如附圖所示編號B部
分（面積六七九點六四平方公尺）土地內之廢棄物（塑膠填充物
、塑膠條、太空包等）移除並騰空，並將土地及其上之鐵皮頂鐵
製棚架返還原告。
被告應給付原告新臺幣壹拾貳萬陸仟元。
被告應自民國一一○年四月二十五日起至第一項附圖所示編號B部
分（面積六七九點六四平方公尺）土地內廢棄物移除並騰空，並
將土地及其上之鐵皮頂鐵製棚架返還原告之日止，按月給付原告
新臺幣壹萬貳仟元。
訴訟費用新臺幣壹仟元由被告負擔。
本判決得假執行。
    事實及理由
一、按不變更訴訟標的，而補充或更正事實上或法律上之陳述者
    ，非為訴之變更或追加，民事訴訟法第256條定有明文。上
    開規定依民事訴訟法第436條第2項，於簡易程序準用之。本
    件原告原起訴聲明為：㈠被告應將坐落彰化縣○○鄉○○段00地
    號土地東側土地如起訴狀所附現況照片所示之堆棄材料、廢
    棄物移除，並回復原狀後返還原告；㈡被告應給付原告新臺
    幣（下同）18,000元，及自起訴狀繕本送達翌日即民國109
    年9月23日起至清償日止，按年息5%計算之利息；㈢被告應自
    109年9月23日起至第一項土地回復原狀後返還原告之日止，
    按月給付原告12,000元。嗣於110年4月22日提出民事變更聲
    明狀，依地政機關測量成果更正請求回復原狀之面積，並重
    新計算已到期不當得利金額，更正其訴之聲明為：如主文第
    1、2、3項所示。核其所為，與前揭規定相符，應予准許。
二、原告主張：
(一)兩造於107年5月26日簽訂土地租賃契約書（下稱系爭租賃契
    約書），原告將坐落彰化縣○○鄉○○段00地號東側土地（下稱
    系爭土地）出租予被告，租賃期間自107年6月10日起至109
    年6月9日止，約定每月10日前被告應給付原告12,000元。
(二)系爭租賃契約屆期後，被告仍堆置如附圖所示編號B部分土
    地內置放大量塑膠填充物、塑膠條、太空包包裹廢棄物等廢
    棄物（下稱系爭廢棄物）。
(三)系爭租賃契約既已屆期，被告已無占有系爭土地之合法權源
    ，原告請求被告應將系爭土地上之廢棄物移除，並將土地及
    其上之鐵皮屋返還原告。
(四)系爭租賃契約第11條約定，租用期間屆滿，被告應無條件拆
    除土地上建築物將租用土地回復原狀。倘違反租賃契約，依
    備註說明欄約定，被告應給付2個月違約金即24,000元給原
    告。被告自109年6月10日無權占用系爭土地，至110年4月24
    日止，受有相當於租金之不當得利150,000元，扣除前已給
    付之2個月押租金24,000元，被告應給付原告126,000元。
(五)被告之廢棄物被告自110年4月25日起仍無權占用系爭土地，
    原告請求被告將系爭廢棄物移除，並將土地及其上之鐵皮屋
    返還原告之日止，按月給付原告12,000元。
(六)爰依民法第179條、第455條前段、第767條第1項前段及中段
    規定提起本件訴訟。並聲明：如主文第1項所示。
三、被告則以：對原告主張之事實並不爭執，惟現在經濟上有困
    難，無力清除系爭廢棄物。
四、本院之判斷：
(一)原告前揭主張，業據其提出土地租賃契約書、現場照片、土
    地所有權狀影本等件為證，且系爭廢棄物占有系爭土地如附
    圖所示之土地複丈成果圖（即彰化縣員林地政事務所110年2
    月4日員土測字第233號土地複丈成果圖）編號B部分面積679
    .64平方公尺，業經本院會同彰化縣員林地政事務所派員勘
    測屬實，有勘驗筆錄及該所複丈成果圖可稽，復為被告所不
    爭執，依民事訴訟法第280條第1項之規定，其對於原告主張
    之事實已視同自認。故原告之主張堪信為真實。
(二)按承租人於租賃關係終止後，應返還租賃物，民法第455條
    前段規定甚明。查兩造間就系爭土地有定期租賃契約存在，
    系爭租約既已屆期，原告基於租賃物返還請求權之法律關係
    ，請求被告應將系爭土地如附圖編號B所示面積679.64平方
    公尺之塑膠填充物、塑膠條等廢棄物移除，並將土地及其上
    之鐵皮屋返還原告，為有理由，應予准許。
(三)次按無法律上之原因而受利益，致他人受損害者，應返還其
    利益；雖有法律上之原因，而其後已不存在者，亦同，民法
    第179條定有明文。而無權占有他人之建物，可能獲得相當
    於租金之利益亦為社會上通常之觀念，最高法院61年台上字
    第1695號判決參照。系爭契約已於109年6月9日屆滿而終止
    ，自109年6月10日起被告已無占有使用系爭土地之正當權源
    ，而屬無權占有系爭土地，已如前述，則其獲有相當於租金
    之不當得利，並致原告受有損害，堪可認定。則原告本於不
    當得利，請求被告給付自109年6月10日至110年4月24日止，
    受有相當於租金之不當得利150,000元，扣除前已給付之2個
    月押租金24,000元，被告應給付原告126,000元，亦有理由
    ，應予准許。
(四)原告再主張被告之廢棄物自110年4月25日起仍無權占用系爭
    土地，原告請求被告將系爭廢棄物移除，並將土地及其上之
    鐵皮屋返還原告之日止，按月給付原告12,000元，亦為被告
    所不爭執，應視同自認。則原告請求亦屬有據，應予准許。
五、綜上所述，原告依民法第179條、第455條前段、第767條第1
    項前段及中段規定，請求如主文第1、2、3項所示，為有理
    由，應予准許。本件訴訟費用，應由敗訴之被告負擔。
六、本件係依民事訴訟法第427條第1項規定適用簡易訴訟程序，
    並為被告敗訴之判決，依同法第389條第1項第3款規定，應
    依職權宣告假執行。
七、訴訟費用負擔之依據：民事訴訟法第78條。
中    華    民    國    110   年    8     月    11    日
                  員林簡易庭  法  官  丁兆嘉
以上正本係照原本作成。
如不服本判決，應於判決送達後20日內，向本院提出上訴狀。（
須按他造當事人之人數附繕本）。如委任律師提起上訴者，應一
併繳納上訴審裁判費。
中　　華　　民　　國　　110 　年　　8 　　月　　11　　日
                              書記官  葉春涼